【裁判字號】    97,易,2206
【裁判日期】    980305
【裁判案由】    竊盜等
【裁判全文】
臺灣板橋地方法院刑事判決              97年度易字第2206號
公  訴  人  臺灣板橋地方法院檢察署檢察官
被      告  甲○○
                    （現於臺灣宜蘭監獄另案執行）
上列被告因竊盜等案件，經檢察官提起公訴（九十七年度偵字第
一七六一六號），本院判決如下：
    主  文
一、甲○○攜帶兇器而竊盜，未遂，累犯，處有期徒刑伍月。扣
    案瑞士刀參支沒收。
二、甲○○損壞他人之車門門鎖，足以生損害於他人，累犯，處
    有期徒刑參月。扣案瑞士刀參支沒收。
三、甲○○攜帶兇器而竊盜，累犯，處有期徒刑壹年。扣案瑞士
    刀參支沒收。
四、甲○○所受以上有期徒刑之宣示，應執行有期徒刑壹年陸月
    。
    事實及理由
一、犯罪事實：
  (一)甲○○前因竊盜案件，經臺灣彰化地方法院以八十七年度易
    字第一○三四號判處有期徒刑八月，緩刑四年確定；惟於緩
    刑期內再犯竊盜案件，經臺灣高等法院臺中分院以九十年度
    上訴字第一九五三號判處有期徒刑一年六月確定，經與撤銷
    上開緩刑宣告之有期徒刑八月接續執行，於民國九十二年十
    月二十五日因假釋期滿未經撤銷假釋而以執行完畢論。又同
    因竊盜案件，經臺灣彰化地方法院以九十三年度易字第五九
    號判處有期徒刑十月確定，於九十四年五月十三日執行完畢
    。
  (二)甲○○為繳交房租需款孔急，竟基於意圖為自己不法所有之
    犯意，先於九十七年六月七日九時五十分許，攜帶其所有客
    觀上足供作兇器使用之瑞士刀三支（起訴書誤植為二支，應
    予更正）至在臺北縣三重市重新橋下之停車場，趁無人注意
    之際，以所攜之瑞士刀將乙○○所有停放於該處車牌號碼為
    ＨＭ─九三○八號自用小客貨車車門門鎖破壞撬開後（此毀
    損部分未據告訴），進入車內搜尋欲為竊取之財物，惟因未
    發現認為具有價值之財物而不遂。甲○○行竊未遂後，旋即
    另基於意圖為自己不法所有及毀損之犯意，於同日十時許在
    上開地點，以相同方式將丙○○所有停放於該處車牌號碼為
    ＺＥ─○八五六號自用小客貨車車門門鎖破壞撬開後，進入
    車內竊取高速公路電子收費卡乙張、零錢包乙個（內新臺幣
    一百零九元）。得手後欲行離開之際，適為為在該處設攤之
    張進安發現並報警處理而查悉上情，並扣得甲○○所有之上
    開瑞士刀三支。
  (三)案經乙○○、丙○○訴由臺北縣政府警察局三重分局移送臺
    灣板橋地方法院檢察署檢察官偵查起訴。
二、證據：
  (一)被告甲○○於警詢、偵查及審理中之自白。
  (二)告訴人乙○○、丙○○於警詢中之指訴。
  (三)證人張進安於警詢中之供述。
  (四)扣案瑞士刀三支及卷附贓物認領保管單乙紙。
  (五)現場照片十三幀。
  (六)臺灣高等法院被告前案紀錄表乙份。
三、論罪科刑之法律適用：
  (一)查被告行竊攜帶使用之瑞士刀係金屬材質，如以之攻擊人體
    ，客觀上顯足以造成相當之傷害，堪認具殺傷力而足供兇器
    之使用。核被告所為，係犯：1.刑法第三百二十一條第二項
    、第一項第三款之攜帶兇器竊盜未遂罪（行竊乙○○財物未
    遂部分）；2.刑法第三百五十四條之毀損罪（損壞丙○○車
    門門鎖部分）；3.刑法第三百二十一條第一項第三款之攜帶
    兇器竊盜罪（行竊丙○○財物部分）。被告著手為行竊乙○○財物之行為，惟未生使財物之支配管領狀態移置之結果，
    為未遂犯，就所犯攜帶兇器竊盜未遂罪部分應依刑法第二十
    五條第二項之規定減輕其刑。被告所犯上開三罪間，核無實
    質上一罪或裁判上一罪關係，應予分論併罰。又被告有事實
    欄所載犯罪科刑執行紀錄，此有臺灣高等法院前案紀錄表附
    卷足參，其於有期徒刑執行完畢後五年以內以故意再犯本件
    最重本刑為有期徒刑以上之罪，為累犯，就所犯上開三罪均
    應依刑法第四十七條第一項之規定加重其刑。
  (二)爰審酌被告有多次犯罪科刑紀錄，此有臺灣高等法院被告前
    案紀錄表可稽，素行不佳，其因個人生計所需驟起盜心，動
    機並非純良，惟所造成之危害非鉅，被告亦能在偵審中坦認
    犯行，犯罪後態度尚稱良好等一切情狀，量處如主文第一項
    至第三項所示之刑，並定應執行刑如主文第四項所示，以資
    儆懲。又被告犯毀損罪，依刑法規定原雖得易科罰金，然因
    與不得易科之竊盜罪併合處罰結果而不得易科罰金，其所犯
    毀損罪部分所處之刑，自亦無庸為易科折算標準之記載，附
    為敘明（司法院大法官會議釋字第一百四十四號解釋參照）
    。
  (三)扣案瑞士刀三支均係被告所有供本件犯罪使用之物，此據被
    告陳明在卷，應依刑法第三十八條一項第二款之規定，於各
    該主刑之宣示項下併為沒收之諭知。又其所受多數沒收之刑
    得依法併執行之而無庸定其應執行刑之刑，附為敘明。
四、依刑事訴訟法第二百七十三條之一第一項、第二百九十九條
    前段、第三百十條之一、第四百五十四條第一項，刑法第三
    百二十一條第一項第三款、第二項、第三百五十四條、第二
    十五條第二項、第三十八條第一項第二款，刑法施行法第一
    條之一第一項、第二項前段，判決如主文。
中    華    民    國    98    年    3     月    5     日
                    刑事第九庭  法  官  楊博欽
以上正本證明與原本無異
如不服本判決應於送達後十日內向本院提出上訴狀
                                書記官  呂妍旻
中    華    民    國    98    年    3     月    5     日
附錄本案論罪科刑法條全文：
中華民國刑法第三百二十一條
  犯竊盜罪而有左列情形之一者，處六月以上、五年以下有期徒刑：
    一  於夜間侵入住宅或有人居住之建築物、船艦或隱匿其內而犯之者
        。
    二  毀越門扇、牆垣或其他安全設備而犯之者。
    三  攜帶兇器而犯之者。
    四  結夥三人以上而犯之者。
    五  乘火災、水災或其他災害之際而犯之者。
    六  在車站或埠頭而犯之者。
  前項之未遂犯罰之。
中華民國刑法第三百五十四條
  毀棄、損壞前二條以外之他人之物或致令不堪用，足以生損害
  於公眾或他人者，處二年以下有期徒刑、拘役或五百元以下罰
  金。


司法院資訊處製作；財團法人民間司法改革基金會備份。
